【裁判字號】    98,台非,98
【裁判日期】    980409
【裁判案由】    公共危險
【裁判全文】
最高法院刑事判決                九十八年度台非字第九八號
上  訴  人  最高法院檢察署檢察總長
被      告  甲○○
上列上訴人因被告公共危險案件，對於台灣台南地方法院中華民
國九十七年十二月三十一日第一審刑事簡易確定判決（九十七年
度交簡字第三四八五號，聲請簡易判決處刑案號：台灣台南地方
法院檢察署九十七年度偵字第一七四八七號），認為違法，提起
非常上訴，本院判決如下：
    主  文
原判決關於罪刑部分撤銷。
甲○○服用酒類，不能安全駕駛動力交通工具而駕駛，處有期徒
刑伍月，如易科罰金，以新台幣壹仟元折算壹日。
    理  由
非常上訴理由稱：「一、按判決不適用法則或適用法則不當者，
為違背法令，刑事訴訟法第三百七十八條定有明文。又受徒刑之
執行完畢，或一部之執行而赦免後，五年以內故意再犯有期徒刑
以上之罪者，為累犯，加重本刑至二分之一，為刑法第四十七條
第一項所明定。經查本件確定判決認定被告甲○○前因公共危險
（酒醉駕車）案件，經台灣高雄地方法院於九十一年四月二十五
日以九十一年度旗交簡五三號刑事判決判處有期徒刑五月並得易
科罰金確定，嗣於九十一年六月二十七日易科罰金執行完畢，此
有台灣高等法院被告前案紀錄表在卷可稽。再引用檢察官聲請簡
易判決處刑書之記載認定本件犯罪事實為：被告於九十七年十一
月十八日下午四時許，因飲用酒類，已不能安全駕駛動力交通工
具，猶駕駛車號ＶＫ－六八一九號自小客車行經省道台八四號公
路三八、三公里處發生車禍等情，因論以刑法第一百八十五條之
三服用酒類不能安全駕駛動力交通工具而駕駛罪。本件犯罪時間
九十七年十一月十八日，距離前案九十一年六月二十七日執行完
畢日期，顯已逾五年期間，不符合上揭累犯成立條件，不能論以
累犯。詎原確定判決竟失察，認被告係於受有期徒刑執行完畢五
年以內故意再犯本件有期徒刑以上之罪，以累犯論擬，並依法加
重其刑，自有判決適用法則不當之違背法令。二、案經確定，且
不利於被告，爰依刑事訴訟法第四百四十一條、第四百四十三條
提起非常上訴，以資糾正及救濟。」等語。
本院按受徒刑之執行完畢，或一部之執行而赦免後，五年以內故
意再犯有期徒刑以上之罪者，為累犯，加重本刑至二分之一，為
刑法第四十七條第一項所明定。本件被告甲○○前因公共危險（
酒醉駕車）案件，經台灣高雄地方法院以九十一年度旗交簡字第
五三號判決判處有期徒刑五月確定，於民國九十一年六月二十七
日易科罰金而執行完畢，有台灣高等法院被告前案紀錄表在卷可
考。則被告於九十七年十一月十八日再犯本件服用酒類而不能安
全駕駛動力交通工具而駕駛罪，已在前案執行完畢五年以後，依
上揭規定，即不得再論以累犯。乃原審未察，就被告所犯本件服
用酒類而不能安全駕駛動力交通工具而駕駛罪，適用刑法第一百
八十五條之三、第四十七條第一項、第四十一條第一項前段，刑
法施行法第一條之一等規定，論被告以服用酒類而不能安全駕駛
動力交通工具而駕駛，累犯之罪，量處有期徒刑六月，即有判決
適用法則不當之違法。案經確定，且於被告不利，非常上訴意旨
執以指摘，洵有理由，應由本院將原判決關於罪刑部分撤銷，另
行判決如主文第二項所示，以資糾正。
據上論結，應依刑事訴訟法第四百四十七條第一項第一款但書，
刑法第一百八十五條之三、刑法第四十一條第一項前段，判決如
主文。
中    華    民    國  九十八  年    四    月    九    日
                      最高法院刑事第十二庭
                          審判長法官  黃  一  鑫
                                法官  張  春  福
                                法官  林  勤  純
                                法官  李  錦  樑
                                法官  陳  國  文
      本件正本證明與原本無異
                                      書  記  官
中    華    民    國  九十八  年    四    月   二十   日
                                                      V
附錄本案論罪科刑法條
刑法第一百八十五條之三：
服用毒品、麻醉藥品、酒類或其他相類之物，不能安全駕駛動力
交通工具而駕駛者，處一年以下有期徒刑、拘役或科或併科十五
萬元以下罰金。


司法院資訊處製作；財團法人民間司法改革基金會備份。
